【裁判字號】    98,易,143
【裁判日期】    980526
【裁判案由】    竊盜等
【裁判全文】
臺灣雲林地方法院刑事判決               98年度易字第143號
公  訴  人  臺灣雲林地方法院檢察署檢察官
被      告  丙○○
上列被告因竊盜等案件，經檢察官提起公訴（98年度偵字第528
號），本院判決如下：
    主  文
丙○○攜帶兇器竊盜未遂，累犯，處有期徒刑伍月，如易科罰金
以新臺幣壹仟元折算壹日。扣案之手套壹雙及美工刀壹支，均沒
收之。
    事  實
一、丙○○前於民國94年間因2 次竊盜案件，經臺灣南投地方法
    院分別於94年8 月22日、同年9 月13日各以94年度投刑簡字
    第391 、502 號刑事判決判處有期徒刑5 月、6 月（均得易
    科罰金）確定，合併應執行有期徒刑9 月，95年3 月2 日易
    科罰金甫執行完畢，又於95年間因竊盜案件經本院以95年度
    六簡字第184 號判處有期徒刑6 月確定，95年6 月26日易科
    罰金甫執行完畢。猶不知悔改，竟基於意圖為自己不法所有
    及無故侵入他人住宅之犯意，於98年1 月20日上午10時40分
    許，雙手戴手套，並攜帶質地堅硬且尖銳，客觀上足對人之
    生命、身體、安全構成威脅，而具有危險性，得作為兇器使
    用之美工刀1 支，趁甲○○位在雲林縣斗六市○○路22號住
    處大門未上鎖之際，侵入其內，經著手搜尋該住處1 樓之財
    物無所獲後，繼往該住處2 樓臥室，欲搜尋該處之財物，甫
    輕聲開啟該臥室之房門，即吵醒睡覺中之甲○○，致未得逞
    而未遂。丙○○被發現後，佯為詢問有關腳踏車修理之事，
    旋而逃離現場。嗣經甲○○追及逮捕而報警處理，並扣得丙
    ○○所有之手套1 雙及美工刀1 支，而查悉上情。
二、案經甲○○訴由雲林縣警察局斗六分局報請臺灣雲林地方法
    院檢察署檢察官偵查起訴。
    理  由
一、按被告以外之人於審判外之陳述雖不符刑事訴訟法第159 條
    之1 至之4 等4 條之規定，而經當事人於審判程序同意作為
    證據，法院審酌該言詞陳述或書面陳述作成時之情況，認為
    適當者，亦得為證據，刑事訴訟法第159 條之5 第1 項定有
    明文。查本案檢察官起訴認被告涉犯上開罪嫌所憑之證據，
    除被告之筆錄不屬於被告以外之人於審判外之陳述外，餘均
    於本院準備程序時表示對該等證據之證據能力不爭執，同意
    使用作為認定事實之依據；本院復審酌上開文書、陳述作成
    時，較無人情施壓或干擾之情形，以之作為證據亦屬適當，
    是檢察官所提出之證據均具有證據能力。
二、訊據被告固坦承確於98年1 月20日上午10時40分進入雲林縣
    斗六市○○路22號住處內，惟矢口否認有何著手竊盜搜尋財
    物行為，並辯稱：伊係因腳踏車爆胎急需修理才進入告訴人
    住處內詢問何處可為修理，且扣案之手套及美工刀係伊做鋁
    門窗工作時所用，並非持之為竊盜行為云云。
三、經查：
  (一)被告騎用之腳踏車業經被告領回，且當時之腳踏車係可以騎
    用，僅後車輪無氣，需打氣才能騎用，後車輪無氣、內胎外
    落，有故意漏氣之嫌，除後車輪無氣、內胎外落之外，餘無
    其他損壞情形，有雲林縣警察局斗六分局98年5 月7 日雲警
    六偵字第098006594 號函所附之職務報告及腳踏車照片可參
    （見本院卷第38至40頁），再依證人甲○○於本院審理時結
    證稱：當時係白天，女兒及弟弟均不在家，對面沒有住家，
    有神壇，係住家式的神壇，我二弟及朋友在那裡泡茶，該泡
    茶地點是鐵皮屋，沒有門，從外可以看得到裡面，我下來時
    ，我弟弟他們就跑過來等語（詳見本院卷第52、53頁），由
    此可知，被告之腳踏車若果真有爆胎需修理情形，應會以較
    便利之鐵皮屋地點及人物為詢問對象，焉會捨近求遠，而逕
    自進入無人在內之住家二樓，被告辯稱係為詢問修理腳踏車
    情事，顯係卸責之詞。再佐以上揭被告腳踏車係後車輪無氣
    ，內胎外落，有故意漏氣之嫌等情，更足知被告係以腳踏車
    爆胎為藉口，而進入證人甲○○住家，欲闖空門，著手搜尋
    財物至二樓遇證人甲○○而未遂，被告顯已著手搜尋財物之
    竊盜行為，應堪認定。
  (二)又被告若果係真因腳踏車爆胎欲修理而進入證人甲○○住宅
    ，其遇見住宅主人，應會稍勢停留與住宅主人多多聊天以明
    瞭該地區修理腳踏車之店家及地點在何處。然依證人甲○○
    之證稱「被告確有詢問有無修輪胎，而在證人回答『你要問
    也不用跑到樓上來』後，即未有第二句交談，即離開」等情
    （見本院卷第54頁），益臻被告確係以腳踏車爆胎欲修車為
    藉詞，以達其進入證人甲○○住處，為搜尋財物之行為，洵
    堪認定。
  (三)再者，被告確於98年1 月20日上午10時40分進入告訴人甲○
    ○位於雲林縣斗六市○○路22號住處，此為被告所不否認，
    而依被告遭屋主發現時已進入二樓之情節，及證人甲○○證
    稱伊係在二樓睡覺時遭推門聲所驚醒，且白天屋內並無其他
    人在家（見警卷第2 頁及本院卷第51頁反面、第52頁反面）
    等情，顯未獲得屋主之同意而進入。又被告以詢問修理腳踏
    車為藉口，難謂得有正當理由得以進入他人住宅，足認被告
    確有無故侵入他人住宅之行為，亦堪認定。
  (四)關於扣案之手套及美工刀等物，被告辯稱係伊作鋁門窗工作
    時所用，並非持之為竊盜行為云云。惟按所謂攜帶兇器竊盜
    之「兇器」，其種類並無限制，客觀上足對人之生命、身體
    、安全構成威脅，具有危險性之兇器均屬之，且只須行竊時
    攜帶此種具有危險性之兇器為已足，並不以攜帶之初有行兇
    之意圖為必要；縱主觀上旨在於便利行竊之用，亦足當之（
    參見最高法院79年度臺上字第5253號、70年度臺上字第1613
    號判例意旨）。被告就戴扣案手套之說詞，原於警詢時辯稱
    係早上天氣冷戴手套較暖和，而於本院審理時則稱係伊作鋁
    門窗工作時所用，其前後說詞不一，顯難置信。況依被告遭
    查獲時之穿著僅有長袖運動類上衣及背心，並無外套，又該
    日為上午10時40分已近中午，顯難想像有如被告所述需借手
    套保暖之情，被告所辯顯不足採。而被告於行竊時既有攜帶
    扣案美工刀，且該美工刀質地堅硬銳利，依上揭最高法院之
    判例意旨，不論其攜帶是否有行兇之意圖，自無影響本件攜
    帶兇器竊盜罪之成立，洵堪認定。
  (五)綜上所述，被告所辯委無足採，本件事證已臻明確，被告攜
    帶兇器竊盜未遂之犯行，堪以認定，應依法論科。
四、論罪科刑之理由：
  (一)本件美工刀1 支，為金屬製品，質地堅硬銳利，如以之攻擊
    人體，顯具殺傷力而足以造成嚴重之危害，在客觀上對人之
    生命、身體具有危險性，自應屬兇器。核被告丙○○所為係
    犯刑法第321 條第2 項、第1 項第3 款之攜帶兇器竊盜罪未
    遂，及同法第306 條第1 項之無故侵入他人住居罪。
  (二)被告進入他人住宅已著手於搜尋財物之加重竊盜行為，尚未
    竊得財物而不遂，為未遂犯，應依刑法第25條之規定，減輕
    其刑。
  (三)又被告無故侵入他人住宅，目的在於行竊，顯係基於一行為
    而觸犯不同罪名之數罪，應依刑法第55條前段從一重之攜帶
    兇器竊盜罪未遂處斷。
  (四)查被告前於94年間因2 次竊盜案件，經臺灣南投地方法院分
    別於94年8 月22日、同年9 月13日各以94年度投刑簡字第39
    1 、502 號刑事判決判處有期徒刑5 月、6 月（均得易科罰
    金）確定，合併應執行有期徒刑9 月，95年3 月2 日易科罰
    金甫執行完畢，又於95年間因竊盜案件經本院以95年度六簡
    字第184 號判處有期徒刑6 月確定，95年6 月26日易科罰金
    甫執行完畢，有臺灣高等法院被告前案紀錄表在卷可參，其
    於5 年內再犯本件有期徒刑以上刑之本罪，為累犯，應依法
    加重其刑。
  (五)爰審酌被告為國中畢業，前於94、95年均有多次竊盜前科，
    亦不知悔改，再犯本件侵入住宅及竊盜犯行，雖尚未竊得財
    物，惟已造成被害人居家安寧及內心之不安與恐懼，對於被
    害人之損害非輕，且於犯罪後不知悔悟，一再飾詞狡辯，其
    犯罪後態度不佳等一切情狀，茲量處如主文所示之刑，併諭
    知易科罰金之折算標準，以資儆懲。
  (六)扣案之手套1 雙及美工刀1 支，為被告所有且係供犯罪所用
    之物，業經其供明確有攜帶在身上，且有查獲時之現場照片
    可參，應依刑法第38條第1 項第2 款併予宣告沒收之。
五、應適用之法條：
  (一)刑事訴訟法第299 條第 1 項前段。
  (二)刑法第306 條第1 項、第321 條第2 項、第1 項第3 款、第
    25條、第55條前段、第47條第1 項、第41條第1 項前段、第
    38條第1項 第2 款，刑法施行法第1 條之1 第1 項、第2 項
    前段。
本案經檢察官乙○○到庭執行職務。
中    華    民    國    98    年    5     月    26    日
                  刑事第四庭    法  官  李淑惠
以上正本證明與原本無異。
如不服本判決應於收受判決後10日內向本院提出上訴書狀，並應
敘述具體理由；其未敘述上訴理由者，應於上訴期間屆滿後20日
內向本院補提理由書（均須按他造當事人之人數附繕本）。「切
勿逕送上級法院」。
                                書記官  林佳慧
中    華    民    國    98    年    5     月    26    日
附錄論罪科刑法條全文
中華民國刑法第306條（侵入住居罪）
無故侵入他人住宅、建築物或附連圍繞之土地或船艦者，處1年
以下有期徒刑、拘役或300 元以下罰金。
無故隱匿其內，或受退去之要求而仍留滯者，亦同。
中華民國刑法第321條（加重竊盜罪）
犯竊盜罪而有左列情形之一者，處6 月以上、5 年以下有期徒刑
：
一  於夜間侵入住宅或有人居住之建築物、船艦或隱匿其內而犯
    之者。
二  毀越門扇、牆垣或其他安全設備而犯之者。
三  攜帶兇器而犯之者。
四  結夥三人以上而犯之者。
五  乘火災、水災或其他災害之際而犯之者。
六  在車站或埠頭而犯之者。
前項之未遂犯罰之。


司法院資訊處製作；財團法人民間司法改革基金會備份。
